【裁判字號】    92,簡上,101
【裁判日期】    920702
【裁判案由】    違反商標法
【裁判全文】
臺灣臺北地方法院刑事判決                        九十二年度簡上字第一一號
    上  訴  人  臺灣臺北地方法院檢察署檢察官
    被      告  乙○○○
右上訴人因被告乙○○○違反商標法案件，不服本院九十一年度簡字第三二八三號，
中華民國九十二年二月十一日第一審簡易判決（聲請簡易判決處刑案號：臺灣臺北地
方法院檢察署九十一年度偵字第一二七一六號）提起上訴，本院合議庭第二審判決如
左：
    主  文
上訴駁回。
    事  實
一、乙○○○係址設台北市○○區○○路四九一巷七弄二九之一號「雅麗安皮件店」
    之負責人，明知如附表所示之商標圖樣，業經義大利甲○○○花拉加模義大利公
    司（下稱花拉加模公司）向經濟部智慧財產局申請核准註冊，取得商標專用權，
    指定使用於手提袋、背包、手提箱、公事包、行李袋、小型公文包、皮包、大型
    女用手提袋、放置衣服之旅行袋、錢包、大行李箱、皮夾、錢袋、鑰匙包、化妝
    袋、傘、名片皮夾、信用卡夾等專用商品，現仍在專用期間，且明知姓名年籍不
    詳之成年男子所販賣之皮包、皮夾均為意圖欺騙他人，於同一商品，使用相同於
    上開註冊商標圖樣之商品，竟基於販賣營利之概括犯意，於民國九十年四月初某
    日，在台北市大安區○○○路太平洋百貨公司前空地，以總額新台幣（下同）二
    萬元之價格向該男子販入標示上開註冊商標圖樣之皮包及皮夾一批（原來該男子
    之出價為每件二百元，經乙○○○講價後，以全部二萬元之價格成交）後，旋在
    上開「雅麗安皮件店」內陳列，並以每件三百元至三百五十元不等之價格連續販
    賣予不特定之顧客，嗣為警於九十年五月十五日下午四時十分許在上開店內查獲
    ，並扣得仿冒前揭商標圖樣之皮包一百七十七件、皮夾六十三件。
二、案經花拉加模公司訴由臺北市政府警察局信義分局移送臺灣臺北地方法院檢察署
    檢察官偵查聲請簡易判決處刑。
    理  由
一、訊據被告乙○○○固坦承有販賣標示前開註冊商標圖案之皮包及皮夾，惟否認有
    何違反商標法之犯行，辯稱：不知皮件上之商標係他人所登記，不知是仿冒品云
    云。然查，右揭事實，業據告訴人花拉加模公司之代理人張哲倫律師指述綦詳，
    並有真仿品鑑定書二紙、商標註冊證書二紙、扣案仿冒商品照片七紙附卷可稽，
    另有標示前揭註冊商標圖樣之皮包一百七十七件、皮夾六十三件扣案可資佐證。
    又花拉加模公司所產製使用上開註冊商標圖樣之皮包、皮夾等商品，在國際及國
    內市場行銷多年，品質著有商譽，為業者及消費大眾所共知，價格不斐，被告以
    數百元之低價販入賣出無來源憑證之商品，與真品價格相差至為懸殊，所辯不知
    皮件上之商標係他人所登記，及所販賣之皮包、皮夾係仿冒品云云，要屬圖卸之
    詞，不足採信。本件事證明確，被告違反商標法之犯行堪以認定。
二、核被告所為，係違反商標法第六十三條之明知仿冒商標商品而販賣罪，其意圖販
    賣而陳列仿冒商標商品之行為，為其販賣行為吸收，不另論罪。本院原審依被告
    在偵查中之其他現存證據，已足認定被告犯罪，乃依檢察官之聲請，不經通常審
    判程序，依刑事訴訟法第四百四十九條第一項前段、第四百五十條第一項、第四
    百五十四條第二項，商標法第六十三條、第六十四條，刑法第十一條前段、第五
    十六條、第四十一條第一項前段，罰金罰鍰提高標準條例第二條，逕以簡易判決
    處刑，判處被告有期徒刑肆月，如易科罰金，以佰元折算壹日，扣案之仿冒皮
    包一百七十七件、皮夾六十三件均沒收，認事用法均無不當，量刑亦屬適切。上
    訴人臺灣臺北地方法院檢察署檢察官以：被告以店面型態經營仿冒品販賣生意，
    獲取非法暴利，犯案情節重大，且被告於案發後始終未曾主動與告訴人聯絡以表
    悔意，或尋求彌補告訴人損害之道，且犯案後對於仿冒來源堅不吐實，難認真心
    悔過，原審量刑過輕等語為其上訴意旨，惟原審之認事用法均無不當，量刑經核
    亦屬適切，已如前述，其指摘原判決不當，難認有理由，應予駁回。
三、按被告經合法傳喚，無正當之理由不到庭者，得不待其陳述，逕行判決，刑事訴
    訟法第三百七十一條定有明文。又依同法第四百五十五條之一第一項、第三項之
    規定，上訴人對簡易判決有不服者，得上訴於管轄之第二審地方法院合議庭，並
    準用同法第三編第一章及第二章之規定。是以本件上訴人經本院合法傳喚，無正
    當理由不到庭，爰不待其陳述，逕行判決，併此敘明。
據上論斷，應依刑事訴訟法第四百五十五條之一第一項、第三項、第三百七十一條、
第三百六十八條，判決如主文。
本案經檢察官林秀濤到庭執行職務
中      華      民      國    九十二    年      七      月      二      日
                                      臺灣臺北地方法院刑事第四庭
                                        審判長法  官  余 學 淵
                                              法  官  楊 晉 佳
                                              法  官  歐陽漢菁
右正本證明與原本無異。
本件不得上訴。
                  書記官  沈 芳 君
中      華      民      國    九十二    年      七      月      三      日
附錄本案論罪科刑法條全文：
商標法第六十三條
明知為前條商品而販賣、意圖販賣而陳列、輸出或輸入者，處一年以下有期徒刑、拘
役或科或併科新臺幣五萬元以下罰金。
附表：
編號  商標圖案              註冊號數              專用期間
0                          00000000      0十八年十一月一日至
                                                  九十七年八月十五日
0                          00000000      0十九年十一月十六日至
                                                  九十九年十一月十五日


司法院資訊處製作；財團法人民間司法改革基金會備份。
